臺灣高等法院刑事判決
109年度上易字第1256號
上  訴  人  
即  被  告  陳慶哲



上列上訴人因毀損等案件，不服臺灣新北地方法院109 年度易字
第30號，中華民國109年5月13日第一審判決（起訴案號：臺灣新
北地方檢察署107 年度偵緝字第3608號），提起上訴，本院判決
如下：
    主  文
上訴駁回。
    事  實
一、陳慶哲未確實查明新北市○○區○○路0 段000 號2 樓房屋
　　（下稱系爭房屋）之所有權人，明知其未經系爭房屋所有權
　　人之同意或授權，亦無其他正當權源，因見系爭房屋閒置多
　　時，無人使用，竟分別為下列犯行：
  ㈠基於毀損之犯意，於民國107 年4 月7 日某時，委請不知情
    之鎖匠，將系爭房屋之後鐵門門鎖及套房門鎖（以下合稱原
    門鎖）拆卸更換，且將更換後之門鎖交由鎖匠攜回，致系爭
    房屋之所有權人鄭淑微無法持原門鎖之鑰匙開啟而不堪使用
    ，足生損害於鄭淑微（無積極證據可認定陳慶哲於該日有侵
    入系爭房屋，且鄭淑微並未提出此部分侵入告訴）。
  ㈡另基於侵入建築物之犯意，於107 年4 月10日某時，持鑰匙
　　開啟更換後之後鐵門門鎖而無故進入系爭房屋，並出租與不
　　知情之曾緯承、江雅玲夫婦居住，而向曾緯承收取新臺幣（
　　下同）3000元後離去。嗣鄭淑微之子蔡慕橋接獲鄰居通知系
　　爭房屋內疑似有人進出活動，旋於同日23時許由警方陪同進
　　入系爭房屋，發現曾緯承、江雅玲在場，經曾緯承、江雅玲
　　通知陳慶哲到場，蔡慕橋即明確告知系爭房屋為鄭淑微所有
　　，並要求曾緯承、江雅玲及陳慶哲離開。
  ㈢陳慶哲於蔡慕橋說明系爭房屋為鄭淑微所有後，竟又基於侵
　　入建築物之犯意，於107 年4 月12日某時，再次無故進入系
　　爭房屋。嗣蔡慕橋接獲鄰居通知屋內疑似有人進出，於同日
　　21時許，由警員江泓誼等人陪同進入系爭房屋，發現陳慶哲
　　在場，始悉上情。
二、案經被害人鄭淑微訴由新北市政府警察局林口分局（下稱林
    口分局）報告臺灣新北地方檢察署檢察官偵查起訴。
    理  由
壹、程序部分
一、按被告以外之人於審判外之陳述，雖不符前4 條（刑事訴訟
　　法第159 條之1 至第159 條之4 ）之規定，而經當事人於審
　　判程序同意作為證據，法院審酌該言詞陳述或書面陳述作成
　　時之情況，認為適當者，亦得為證據；當事人、代理人或辯
　　護人於法院調查證據時，知有第159 條第1 項不得為證據之
　　情形，而未於言詞辯論終結前聲明異議者，視為有前項之同
　　意，刑事訴訟法第159 條之5 第1 項、第2 項分別定有明文
　　。立法意旨在於傳聞證據未經當事人之反對詰問予以核實，
　　原則上先予排除，惟若當事人已放棄反對詰問權，於審判程
　　序中表明同意該等傳聞證據可作為證據，或於言詞辯論終結
　　前未聲明異議，基於尊重當事人對傳聞證據之處分權，及證
　　據資料愈豐富，愈有助於真實發見之理念，且強化言詞辯論
　　主義，使訴訟程序得以順暢進行，上開傳聞證據亦均具有證
　　據能力。本判決所引被告以外之人於審判外之供述證據，因
　　檢察官、被告陳慶哲於原審及本院審理時，對於該等證據均
　　稱沒有意見而未爭執證據能力，且迄至言詞辯論終結前均未
　　聲明異議，本院審酌上開供述證據資料製作時之情況，並無
　　違法不當及證明力明顯過低之瑕疵，認以之作為證據應屬適
　　當，復經本院依法踐行調查證據之程序，揆諸前開規定，本
　　院認該等證據均有證據能力。
二、另本判決所援引之非供述證據，因檢察官、被告於本院審理
　　時，對於該等證據均稱沒有意見而未爭執證據能力，且無證
　　據證明係公務員違背法定程序所取得，亦無顯有不可信或不
　　得作為證據之情形，復經本院依法踐行調查證據之程序，自
　　均具證據能力。
貳、實體部分
一、訊據上訴人即被告陳慶哲固坦承更換系爭房屋門鎖及令曾緯
    承、江雅玲遷入居住之事實不諱，但矢口否認被訴毀損及侵
　　入建築物之犯行，辯稱：系爭房屋是我親戚李志表所有，但
　　他於5 年前死亡，我是跟李志表的哥哥李東立談都市更新（
　　下稱都更）的事情，李東立有給我系爭房屋的鑰匙，我請東
　　洋代書事務所的黃大倫介紹都更的建商，我有先打電話徵詢
　　黃大倫的同意，才於107 年4 月7 日更換本案房屋原門鎖，
　　並於107 年4 月10日進入本案房屋，但我沒有把房屋租給曾
　　緯承，只是暫時讓曾緯承把東西放在屋內，也沒有收取3000
　　元，在107 年4 月10日至同年4 月12日期間，沒有再進入本
　　案房屋，也沒有遇到蔡慕橋云云。
二、惟查：
  ㈠系爭房屋係告訴人鄭淑微於99年12月6 日因買賣而取得所有
　　權，目前閒置中，未供人使用，亦未同意被告進入，在本案
　　發生前，原門鎖均能正常開啟使用等事實，業據告訴代理人
　　蔡慕橋陳明在卷（見原審易字卷第215 至216 頁），並有臺
　　北縣新莊地政事務所建物所有權狀、新北市新莊地政事務所
　　109 年2 月19日新北莊地資字第1096033357號函所附之房屋
　　建物登記第一類謄本及新北市地籍異動索引在卷可稽（見偵
　　卷第23頁，原審易字卷第51、53、63頁），此部分事實應堪
　　認定。
　㈡被告雖辯稱係得代書黃大倫同意使用，李東立交付鑰匙，始
    得進入云云。然證人黃大倫於原審審理時證稱：我們是開代
　　書事務所，被告說本案房屋是他們家族的土地，他是本案房
　　屋地主的代表人，我只負責找建商跟上訴談都更的事情，其
　　他事情都是我同事吳進同去談的，被告是負責地主方，他要
　　找到人，我們才能去協調，但我不認識李志表、李東立，他
　　也沒有請我去找過李東立，被告跟我談都更時，沒有出具地
　　主委託書或產權證明文件，我們也沒有確認被告有無代理權
　　，因為我們要先跟地主協調，最後才會談都更事宜，我只是
　　聽被告說本案房屋的地主都是他的親戚，但我沒有實際確認
　　，被告也沒有問過我本案房屋的所有權人是誰等語（見原審
　　卷第138 至142 頁）。是黃大倫僅係因被告自稱代表地主而
　　居間尋找建商協調之人，系爭房屋既非黃大倫管領、使用，
　　自無經其同意後得進入使用之理。另證人李東立於本院審理
　　中證稱：我是187 號房屋所有人，系爭房屋是185 號2 樓，
　　屬鄭淑微所有，鄭淑微沒有請我管理房屋，我也沒有保管鑰
　　匙，不可能交付鑰匙給被告。附近建物確有人在洽談都更之
　　事，但我未受鄭淑微委託處理此事等語（見本院卷第95至97
　　頁）。故被告指係李東立交付鑰匙供進入云云，亦屬無據。
    又證人蔡慕橋於原審審理時證稱：我有聽鄰居說本案房屋附
　　近區域有要都更的事情，但都沒人找我們談，被告沒有跟我
　　或鄭淑微談過本案房屋都更的授權，我也不認識被告說的李
　　志表、李東立等語（見原審易字卷第146 、147 頁）。可知
　　被告雖自稱為系爭房屋之代理人而與證人黃大倫洽談都更事
　　宜，然並未出具任何與本案房屋有關之委託書或產權證明文
　　件，亦未向證人黃大倫詢問確認本案房屋之所有權人為何人
　　，且未曾與告訴人鄭淑微及告訴代理人蔡慕橋徵詢都更授權
　　事宜，證人黃大倫、蔡慕橋均不認識被告所稱之李志表、李
　　東立等節。參以被告於偵查及原審審理時供稱：我小時候在
　　本案房屋那邊長大，我知道本案房屋的屋主不是我，是李東
　　立的，但沒看過相關的文件，我也不知道鄭淑微是本案房屋
　　的屋主等語（見偵緝卷第5 頁反面，原審易字卷第152 頁）
　　。則被告既從未查明系爭房屋之所有權人，亦未曾見過相關
　　產權證明，即對外自稱為系爭房屋之代理人，足認被告對於
　　其未取得本案房屋所有權人之同意或授權，而無代為處理本
　　案房屋相關事宜（包含都更、出租）之合法權利一事，主觀
　　上應有明確之認知。
  ㈢被告雖辯稱其並未毀損系爭房屋之門鎖，係李東立交付鑰匙
    云云。然證人蔡慕橋於原審審理時證稱：我於107 年的農曆
　　年前後都有去過本案房屋，就是拿家中的鑰匙開門進去看屋
　　況，沒有被毀損或有人入住的情況，但於107 年4 月10日前
　　往本案房屋，無法使用手上的鑰匙打開後鐵門門鎖及套房門
　　鎖，後來我有請鎖匠來換鎖，我看到鎖匠是把鑰匙孔鑽開，
　　直接把整個鎖鑽到掉下來，偵卷第48頁右上方照片就是拿鑽
　　頭直接把鎖孔鑽下去，整個鎖就掉下來，就可以換掉等語（
　　見原審易字卷第145 、217 頁）。參以被告於偵查及原審審
　　理時供稱：我是於107 年4 月7 日請鎖匠更換本案房屋的後
　　鐵門門鎖及套房門鎖，舊的鎖是鎖匠帶回去等語（見偵緝卷
　　第5 頁正反面、原審易字卷第136 、222 頁），並有告訴代
　　理人蔡慕橋提出之門鎖照片1 張可佐（見偵卷第48頁右上方
　　），可見被告未經本案房屋所有權人之同意或授權，即逕行
　　委請不知情之鎖匠更換門鎖，且原門鎖由該鎖匠攜回，致使
　　系爭房屋之所有權人無法持原門鎖之鑰匙開啟而不堪使用，
　　確有毀損系爭房屋原門鎖之犯行。其事後翻異前供，否認毀
　　損原門鎖，顯屬事後卸責之詞，不足採信。
  ㈣又被告固坦承其於107 年4 月10日曾進入本案房屋，惟辯稱
    有先致電徵詢證人黃大倫之同意，且未出租本案房屋予曾緯
    承、江雅玲云云。然證人黃大倫於原審審理時證稱：被告沒
　　有打電話給我說要進入本案房屋，我也沒同意或授權被告進
　　入本案房屋等語（見原審易字卷第141 頁、第142 頁），而
    否認被告有致電徵詢其同意進入本案房屋一事；又證人曾緯
　　承於偵查中證稱：當時我要租屋，被告是我朋友，他跟我說
　　有套房可以租我，1 個月3000元，被告從新北市泰山區台麗
　　街後面巷子樓梯上去後，就直接拿鑰匙出來開門，我才相信
　　被告是屋主，我當天帶行李、2 個小孩及江雅玲入住，不到
　　1 小時，蔡慕橋就帶2 名警察過來，我開門才知道遭被告所
　　騙，我已經給被告3000元等語（見偵卷第41頁）；與證人江
　　雅玲於警詢時所陳稱：被告是曾緯承的朋友，他說本案房屋
　　是他的房子，讓我們進去住，我們將行李搬到那邊，被告用
　　自己的鑰匙打開大門（從泰山區台麗街11巷進入），還跟曾
　　緯承收了3000元，我們才剛進去沒多久，警察和屋主就來了
　　等語（見偵卷第14頁反面），以及證人蔡慕橋於偵查及原審
　　審理時所稱：我於107 年4 月10日間，因為隔壁房東通知本
　　案房屋內有人的聲音，我找警方一起去看，我有進去本案房
　　屋，當時曾緯承、江雅玲在場，他們說是房東帶他們進來住
　　，房東就是被告，並聯絡被告到場，被告才到場，我有問被
　　告為何要把本案房屋租給別人，還有跟被告講這是我們的房
　　子，怎麼可以帶別人進來住等語（見偵卷第40頁反面；原審
　　易字卷第143 頁、第145 頁）互核大致相符。參以被告於偵
    查中供稱：107 年4 月10日曾緯承搬進去住的那天，我有幫
　　曾緯承搬家進去本案房屋，也有幫曾緯承開門等語（見偵緝
　　卷第5 頁），足徵被告確實未經本案房屋所有權人之同意或
　　授權，亦無其他正當理由，即持更換後之鑰匙開啟後鐵門而
　　無故侵入本案房屋，並出租予不知情之曾緯承、江雅玲，而
　　向曾緯承收取3000元等節，至為明確。
  ㈤被告又辯稱其於107 年4 月10日離開本案房屋後，至同年4
　　月12日期間，未再進入本案房屋云云。然證人即警員江泓誼
　　於原審審理時證稱：我於107 年4 月間，在林口分局明志派
　　出所擔任警員，於同年4 月12日18時至22時許負責巡邏（當
　　庭提出手機顯示勤務分配表確認屬實，並於事後傳真紙本到
　　院），負責處理交通事故及受理刑事案件，我記得巡邏時有
　　到過本案房屋，但日期不確定，大約是21時左右，好像是接
　　獲報案有人到本案房屋裡面，我跟另1 個巡邏的同仁，還有
　　另外1 網的巡邏好像也有過來，總共3 、4 個警員到現場看
　　，我們走樓梯上去，1 間房子鐵門打開，就發現被告跟他女
　　友在本案房屋裡面，我當時有確認該人身分就是被告，因為
　　我處理很多被告的案件跟事情，之前就知道被告，確認該次
　　在本案房屋裡面發現的人就是被告，我忘記該次有沒有把被
　　告帶回派出所，不過被告曾經在派出所前面一直打自己的頭
    ，頭破血流，我們就叫119 送醫，印象中被告只有這次強
　　制送醫的情形，至於107 年4 月10日我是輪休，沒有上班等
　　語（見原審易字卷第207 至211 頁、第218 頁），可知證人
　　江泓誼雖因距離案發時間過久，以致記憶模糊而未能確定其
　　是否於107 年4 月12日有至系爭房屋一事，然已明確證稱其
　　於同年4 月10日因請假而未上班，同年4 月12日18時至22時
　　許則負責巡邏勤務，曾於巡邏時因接獲報案而於21時許前往
　　本案房屋，在本案房屋內發現之人確為被告本人，被告只有
　　1 次於派出所遭強制送醫等情，且除於原審審理時提出手機
　　顯示勤務分配表供本院確認無誤外，更於事後傳真手機顯示
　　之林口分局明志派出所107 年4 月12日23人勤務分配表1 張
　　存卷可佐（見原審易字卷第227 頁）。參以證人蔡慕橋於偵
　　查中指稱：我於107 年4 月12日前往本案房屋，發現被告在
　　本案房屋內等語（見偵卷第40頁反面）；復於原審審理時證
　　稱：107 年4 月12日也是隔壁房東通知，我才聯絡警方到場
　　，當天到場的警察有3 、4 位，進入本案房屋後發現被告及
　　其女友，我確認在場的人就是被告，警方還把我拉到後面，
　　說他們會處理，警察就把被告帶走，我有跟著去警局，警察
　　還有將被告強制送醫，警員江泓誼所證述的情形，與我於10
　　7 年4 月12日當天在本案房屋發現被告的情況，應該是相符
　　等語（見原審易字卷第143 、144 、146 、214 頁），核與
　　證人江泓誼所證述之內容大致相符。可證警員江泓誼應係於
　　107 年4 月12日18時至22時許負責巡邏勤務，因接獲報案而
　　於同日21時許前往系爭房屋，並在房內發現被告本人，足認
　　被告於107 年4 月10日23時許遭告訴代理人蔡慕橋要求離開
　　本案房屋後，至同年4 月12日21時許之期間內，確有再次侵
　　入本案房屋之行為。
  ㈥綜上所述，被告前揭所辯各節，顯與卷內證據資料不服，應
    為事後卸責之詞，要無足採。本案事證明確，被告毀損系爭
　　房屋原門鎖及侵入系爭房屋2 次之犯行均堪認定，應依法論
　　科。
三、論罪科刑及沒收之依據：
  ㈠按行為後法律有變更者，適用行為時之法律。但行為後之法
    律有利於行為人者，適用最有利於行為人之法律，刑法第2
    條第1 項固有明文。惟所謂行為後法律有變更者，應指構成
    要件之變更而有擴張或限縮，或法定刑度之變更而言。詳言
    之，行為後法律有無變更，端視所適用處罰之成罪或科刑之
    實質內容，修正前後法律所定要件有無不同而斷。如法律修
    正而刑罰有實質之更異，致修正後新舊法之法定本刑輕重變
    更，始有比較適用新法或舊法之問題。故新舊法處罰之輕重
    相同者，並無有利或不利之情形，即無比較之餘地，自應依
    一般法律適用之原則，適用裁判時法論處。經查，被告為本
    案行為後，刑法第306 條第1 項及第354 條規定雖於108 年
    12月25日修正公布施行，而於同年12月27日生效，然上開各
    條項僅係依刑法施行法第1 條之1 第2 項規定，修正調整換
    算後之罰金數額，與被告本案所為犯行之構成要件或法定刑
    度不生任何影響，即無新舊法比較之問題，自應依一般法律
    適用原則，適用裁判時法論處。
  ㈡又按刑法第306 條規定無故侵入他人住宅、建築物罪，所謂
　　住宅，乃指人類日常居住之場所；所謂建築物，係指住宅以
　　外上有屋面、周有門壁，足蔽風雨，供人出入，且定著於土
　　地之工作物而言。告訴代理人蔡慕橋於原審審理時陳稱：本
　　案房屋前面是辦公處所，後面是套房，於107 年4 月案發期
　　間，沒有租給別人或自己居住，也沒有提供別人辦公使用，
　　當時是沒有人使用的狀況，但可以遮風避雨等語（見原審易
　　字卷第216 頁）。可知系爭房屋於案發期間雖非供人居住之
　　住宅，然仍屬前揭規定之建築物，是被告如事實欄一、㈠所
    為，係犯刑法第354 條之毀損他人物品罪；如事實欄一、㈡
    、㈢所為，均係犯同法第306 條第1 項之侵入建築物罪。
　　起訴書認被告係涉犯侵入住宅罪，容有誤會，惟此部分公訴
　　意旨及本院論罪之法條均為刑法第306 條第1 項，自無庸變
　　更起訴法條。
  ㈢至起訴書雖認被告於107 年4 月7 日不詳時間，毀損本案房
　　屋原門鎖，隨後進入本案房屋，並於同年月10日以3000元將
　　本案房屋出租予不知情之曾緯承、江雅玲，此部分所犯毀損
　　他人物品罪及侵入建築物罪，為想像競合犯，應從一重論以
　　毀損他人物品罪等語。然依告訴代理人蔡慕橋於偵查中所指
　　訴：我提告的內容是侵入住宅2 次及毀損1 次，毀損的物品
　　有踢壞的木門、被剪斷的鐵鍊（上開木門及鐵鍊部分，業經
　　檢察官不另為不起訴之處分）、鐵門門鎖及套房門鎖，鐵門
　　門鎖及套房門鎖應該是107 年4 月10日前被更換。侵入住宅
　　部分，107 年4 月10日有進去本案房屋，當時曾緯承在場，
　　我問曾緯承為何在該處，曾緯承就打電話叫被告過來，過2
　　天後，我於107 年4 月12日又前往本案房屋，當時被告在本
　　案房屋內，我要告這2 次侵入住宅等語（見偵卷第40頁反面
　　）。參以被告於偵查中供稱：因為我同居人養了5 隻狗，我
　　被趕出來，我有聯絡黃大倫，表示我想去本案房屋居住，我
　　才於107 年4 月7 日請鎖匠把門打開，曾緯承係於107 年4
　　月10日前2 、3 日跑到我店裡，說他沒地方住，曾緯承於10
　　7 年4 月10日搬進去住的那天，我有幫曾緯承搬家進入本案
　　房屋等語（見偵緝卷第4 至5 頁），可知告訴代理人蔡慕橋
　　提起告訴之範圍，係針對被告分別於：①107 年4 月7 日毀
　　損本案房屋之原門鎖、②107 年4 月10日侵入本案房屋、10
　　7 年4 月10日23時許遭要求離開本案房屋後，至同年月12日
　　21時許之期間內，再次侵入本案房屋等犯行；且被告於107
　　年4 月7 日毀損本案房屋原門鎖之目的，係為自己搬入本案
　　房屋居住所為，之後於107 年4 月10日侵入本案房屋之目的
　　，則係為出租本案房屋予他人所為，另被告於107 年4 月10
　　日經告訴代理人蔡慕橋當面告知本案房屋之所有權人為鄭淑
　　微，並遭要求離開本案房屋後，竟仍執意再次侵入本案房屋
　　，顯見被告所為上開毀損（1 次）及侵入建築物（2 次）犯
　　行之時間及目的均有不同。再觀諸起訴書所載「陳慶哲隨後
　　進入系爭房屋，並於107 年4 月10日以3,000元將系爭房屋
　　出租予不知情之曾緯承、江雅玲…」等語（見起訴書犯罪事
　　實欄一、㈠、第7 至9 行），且原審公訴檢察官於審理時就
　　上開「陳慶哲隨後進入系爭房屋」，當庭補充為「陳慶哲隨
　　後於107 年4 月10日進入系爭房屋」（見原審易字卷第223
　　頁），可知起訴書之犯罪事實業已載明被告於107 年4 月10
　　日侵入本案房屋之犯行，此部分應為起訴範圍所及，本院自
　　得併予審究，是被告所為上開3 罪，顯然犯意各別、行為互
    殊，應予分論併罰。
　㈣上訴人利用不知情之鎖匠更換門鎖以遂其毀損之行為，為間
    接正犯，原判決漏未論及，應予補充。
  ㈤被告前因違反毒品危害防制條例案件，經原審法院以106 年
　　度審簡字第987 號判決處有期徒刑3 月確定，於106 年10月
　　16日易科罰金執行完畢，有臺灣高等法院被告前案紀錄表在
　　卷可稽，其於受前案有期徒刑執行完畢後5 年內，故意再犯
　　本案有期徒刑以上之3 罪，均為累犯，審酌被告因前案經法
　　院論罪科刑及執行完畢後，竟再犯本案多次犯行，顯見其並
　　未因前案執行完畢而心生警惕，自我反省及行為控管能力均
　　屬不佳，足認前案有期徒刑執行之成效未彰，被告對於刑罰
　　之反應力薄弱而具有相當之惡性，需再延長其受矯正教化期
　　間，以助其重返社會，同時兼顧社會防衛之效果，且依本案
　　情節，被告亦無應量處最低法定刑度之情形，自應依刑法第
　　47條第1 項累犯之規定加重其刑。
　㈥原審調查後，認上訴人犯毀損1 罪、侵入建築物2 罪事證明
　　確，依刑法第306 條第1 項、第354 條、第47條第1 項、第
　　41條第1 項前段、第51條第5 款、第38條之1 第1 項前段、
　　第3 項，刑法施行法第1 條之1 第1 項之規定，並以行為人
　　之責任為基礎，審酌被告明知其未經本案房屋所有權人之同
　　意或授權，即恣意毀損系爭房屋之原門鎖，且無故侵入，顯
　　見被告對於尊重他人法益之法治觀念尚待加強，所為殊值非
　　難，兼衡其出租系爭房屋及欲洽談都更事宜牟利之犯罪動機
　　、目的、手段、情節、智識程度、生活狀況、犯罪後否認犯
　　行且迄未與告訴人達成和解之態度等一切情狀，分別量處毀
　　損罪拘役50日，侵入建築物罪有期徒刑4月、3月，均諭知易
    科罰金之折算標準，並就有期徒刑部分定其應執行之刑及諭
　　知易科罰金之折算標準；另說明被告如事實欄一、㈡所為侵
    入系爭房屋而出租予他人所取得之3000元，屬其從事違法行
　　為之犯罪所得，並未扣案，應依刑法第38條之1 第1 項前段
　　之規定宣告沒收，於全部或一部不能沒收或不宜執行沒收時
　　，追徵其價額。認事用法並無違誤，量刑亦屬妥適。被告猶
　　執陳詞，以其係得黃大倫同意使用系爭房屋，收受李東立所
　　交付之鑰匙，始得進入系爭房屋更換鑰匙，無毀損、侵入建
　　築物之主觀犯意，否認被訴之犯行，指摘原判決不當，依前
    揭各節說明，並無理由，應駁回其上訴。
據上論斷，應依刑事訴訟法第368 條，判決如主文。
本案經檢察官陳柏文偵查起訴，由檢察官蔡名堯到庭執行職務。
中　　華　　民　　國　　109 　年　　11　　月　　24　　日
                  刑事第十七庭  審判長法　官  鄭水銓
                                      法　官  沈君玲
                                      法　官  李世華
以上正本證明與原本無異。
不得上訴。
                                      書記官  駱麗君
中　　華　　民　　國　　109 　年　　11　　月　　24　　日
附錄：本案論罪科刑法條全文　　　　　　　　　　　　　　　
中華民國刑法第306條
無故侵入他人住宅、建築物或附連圍繞之土地或船艦者，處1 年
以下有期徒刑、拘役或9 千元以下罰金。
無故隱匿其內，或受退去之要求而仍留滯者，亦同。
中華民國刑法第354條
毀棄、損壞前二條以外之他人之物或致令不堪用，足以生損害於
公眾或他人者，處2 年以下有期徒刑、拘役或1 萬5 千元以下罰
金。